【裁判字號】    90,交聲,96
【裁判日期】    900131
【裁判案由】    交管條例聲異
【裁判全文】
臺灣板橋地方法院交通事件裁定                        九十年度交聲字第九六號
    原處分機關  交通部公路局臺北區監理所
    異  議  人
    即受處分人  甲○○
右列受處分人因違反道路交通管理處罰條例案件，對於交通部公路局臺北區監理所八
十九年十二月二十七日所為北監五字第裁四０─000000000號裁決處分（原
舉發案號：臺北市政府警察局八十七年十二月二十日北市警交（87）字第一九七一九
三三二號）聲明異議，本院裁定如左：
    主  文
異議駁回。
    理  由
一、異議意旨詳如聲明異議狀所載（如附件）。
二、按汽車駕駛人，行車速度，超過規定之最高時速，處（銀元）四百元以上八百元
    以下罰鍰，道路交通管理處罰條例第四十條第一項定有明文。另對於違反道路交
    通管理處罰條例之行為，逕行舉發者，應按已查明之資料填註車牌號碼、車輛種
    類、車主姓名或名稱及地址，並於通知單上方空白處加註逕行舉發之文字後，由
    舉發機關送達被通知人；處理違反道路交通管理事件，有關文書送達之程序，準
    用刑事訴訟法送達之規定，違反道路交通管理事件統一裁罰標準及處理細則第十
    一條第一項第二款、第五條分別定有明文。
三、查本件異議人甲○○所有之車號ＡＩ－五三六一號自用小客車，於民國八十七年
    十一月四日晚上九時二十八分許，行經臺北市○○路○段一七一巷時，以時速七
    十九公里之速度行駛，超過規定之四十公里最低時速之事實，有採證照片二張在
    卷可證，異議人所有上開車輛於前揭時地超速行駛之違規事實應屬明確。異議人
    雖具狀辯稱：未接獲本件違規舉發通知單，即逕遭裁決機關裁罰最高額罰鍰，顯
    不合理云云，惟查本件違規舉發通知單及採證照片，確經舉發單位以掛號郵寄至
    異議人之戶籍地址臺北縣中和市○○路二００巷十三之三號，因招領逾期退回，
    復刊登於臺北市政府公報八十八年夏字第十二期依法公示送達，自公示送達生效
    後逾十五日，異議人仍未到案繳結之事實，有上開車輛車籍資料、法務部戶役政
    連結作業系統列印異議人個人基本戶籍資料、本件違規舉發通知單招領逾期退回
    郵件信封、臺北市政府公報八十八年夏字第十二期各一紙在卷可資佐證屬實。按
    舉發單位通知送達異議人登記之戶籍地址既然無誤，則核諸舉發單位上開送達程
    序，於法即無不合，是本件違規舉發通知單要屬已合法送達於異議人，異議人逾
    期未領，係可歸咎於己，自難藉以諉諸處分機關之裁罰不當，故其上開所辯，顯
    不足採。從而，原處分機關據以援引上開規定，裁處罰鍰新臺幣二千四百元，並
    無不當。本件異議為無理由，應予駁回。
據上論斷，應依道路交通案件處理辦法第十九條，裁定如主文。
中      華      民      國      九十        年    一      月    三十一  日
                                      臺灣板橋地方法院交通法庭
          法  官  侯  志  融
右正本證明與原本無異
如不服本裁定，應於送達後五日內向本院提出抗告狀
                                          書記官  陳  淑  芳
中      華      民      國      九十        年    二      月    七      日


司法院資訊處製作；財團法人民間司法改革基金會備份。
